【裁判字號】    92,訴,913
【裁判日期】    920925
【裁判案由】    侵權行為損害賠償
【裁判全文】
臺灣台南地方法院民事判決  九十二年度訴字第九一三號
    原      告  甲○○○
    訴訟代理人  鄭慶海律師
                邱玲子律師
    被      告  乙○○
    訴訟代理人  王進輝律師
    參  加  人  華南產物保險股份有限公司  設台北市○○○路○段五六０號五樓
    法定代理人  丁○○      住.
    訴訟代理人  戊○○      住.
右當事人間因過失傷害案件，經原告提起刑事附帶民事訴訟請求侵權行為損害賠償，
經本院刑事庭裁定移送前來，本院（言詞辯論終結日期：民國九十二年九月十七日）
判決如左：
    主    文
被告應給付原告新台幣參拾參萬貳仟陸佰玖拾壹元，及自民國九十二年五月一日起至
清償日止，按週年利率百分之五計算之利息。
原告其餘之訴駁回。
訴訟費用由被告負擔二分之一；餘由原告負擔。
本判決第一項得假執行。但被告如於執行標的物拍定、變賣前，以新臺幣參拾參萬貳
仟陸佰玖拾壹元為原告預供擔保，得免為假執行。
原告其餘假執行之聲請駁回。
    事實及理由
一、按訴之變更或追加，非經他造同意，不得為之。但訴之變更或追加他訴，於請求
    之基礎事實同一者，或擴張或減縮應受判決事項之聲明者，或不甚礙被告之防禦
    及訴訟之終結者，不在此限。民事訴訟法第第二百五十五條第一項第二款、第三
    款、第七款分別定有明文。本件原告於起訴時係請求被告應給付新台幣（下同）
    一百零一萬二千元及自附帶民事起訴狀繕本送達被告翌日起至清償日止按年息百
    分之五計算之利息，而其主張之事實則係以被告於九十一年五月七日在台南縣官
    田鄉○鎮村○○路三七號前，因駕車過失發生車禍致原告受傷，被告應賠償原告
    所受之損害（醫藥費二十八萬元、喪失工作能力四十三萬二千元、慰撫金三十萬
    元）等情，嗣原告於民國（下同）九十二年七月二十四日，具狀追加主張被告應
    賠償其減少勞動能力所受之損失七十四萬二千八百九十六元，並擴張其聲明為：
    被告應給付一百十四萬七千七百十九元，其追加之訴，與起訴之主要事實，其爭
    點均為九十一年五月七日發生車禍後，原告所受之損失為何？亦即追加之新訴與
    原訴之爭點有其相同性，各請求所主張之利益在社會生活上可認係同一紛爭，於
    訴訟繼續審理進行在相當程度範圍內具有同一性或一體性，二項請求之訴訟及証
    據資料均屬相同。嗣於九十二年八月十四日，原告再具狀擴張其減少勞動能力之
    損失及慰撫金分別為七十九萬六千四百七十八元、六十萬元，並擴張其聲明為：
    被告應給付原告一百五十一萬二千二百三十四元。依上開說明，原告擴張應受判
    決事項之聲明，及追加減少勞能力之損失，於法均無不合，亦不甚礙被告之防禦
    及訴訟之終結，應予准許，先予敘明。
二、本件原告起訴主張：被告乙○○於九十一年五月七日七時五十八分許，無照駕駛
    訴外人丙○○所有車號ＵＫ｜０二一０號自小客車，沿台南縣官田鄉○鎮村○○
    路，由北往南行駛，途經該路段三七號前，欲迴轉往南區職訓中心，應注意能注
    意而疏未注意事前狀況，致與其對向車道由訴外人王志銘所騎重機車發生擦撞，
    使坐在機車後座之原告擦倒地上，因而右股骨頸骨折，經旋以人工髖關節置換手
    術，而原告因上開傷害並施髖關節置換手術，共花費醫藥費二萬二千七百五十六
    元，且原告事發前係受雇於訴外人冠森木業股份有限公司（以下稱冠森公司）擔
    任女作業員，月薪一萬八千元，自事故發生後迄今仍無工作，預計須二年期間始
    能回復工作能力，因此減少工作收入為四十三萬二千元；又原告因被告之過失傷
    害行為，致右髖關節遺存有「顯著運動障害」，而屬殘廢等級第「十一級」，原
    告減少勞動能力之比例依「各殘廢等級喪失或減少勞動能力比率表」，應為三八
    、四五％，依此計算，原告（四十五年一月十六日生）工作收入為月薪資一萬八
    千元，應係減少六千九百二十一元，每年即減少八萬三千零五十二元，二年復健
    後（九十一年至九十三年）至原告六十歲退休計十二年（自九十三年至一○五年
    ），依霍夫曼式扣除中間利息共損失七十九萬六千四百七十八元；另原告因本件
    過失傷害行為，造成右股骨頸骨折，且因行固定手術（二次）未能癒合併缺血性
    壞死，繼而再施人工半髖關節置換（二次），期間共施行四次之手術醫療，所受
    之肉體及精神上之痛苦，難以言喻；是以，原告爰請求被告應給付六十萬元之慰
    憮金，扣除被告已賠償之三十三萬九千元，原告合計尚損失一百五十一萬二千二
    百三十四元，爰依侵權行為之法律關係，請求被告賠償損失等語，並聲明：（一
    ）被告應給付原告一百五十一萬二千二百三十四元及自附帶民事起訴狀繕本送達
    之翌日起至清償日止，按年息百分之五計算之利息。（二）願供擔保請准宣告假
    執行。
三、被告則以：其已給付三十三萬九千元之賠償金予原告，且原告於系爭車禍發生時
    係坐在訴外人即其子王志銘之機車後座，而訴外人王志銘就該車禍之發生亦有過
    失，原告縱受有損害，亦有過失相抵原則之適用等語資為抗辯。並聲明：（一）
    原告之訴駁回。（二）如受不利判決，願供擔保，請准宣告免為假執行。
四、訴訟參加人陳稱：（一）其與被告間有汽車第三人責任保險契約存在，即被告於
    系爭車禍時所駕駛之車輛ＵＫ─０二一０號自用小客車係其所承保之車輛（保險
    期間自九十一年四月十日起至九十二年四月十日止），若被告受敗訴判決，其有
    為被告負損害賠償之義務，故其對本訴訟有法律上利害關係。（二）原告雖主張
    其每月之薪資為一萬八千元，惟其未能提出薪資所得之扣繳憑單，且其所提出冠
    森公司所出具之薪資證明與證人即冠森公司財務經理陳慧如之證詞亦未能相符，
    復未能提出原告發生車禍前一年任職冠森公司的出勤紀錄，至原告所提出其勞工
    保險被保險人投保資料表，亦未能確實證明該數額即為原告之薪資，是原告主張
    其每月薪資一萬八千元云云，尚難採信。（三）原告並未能證明其受傷後二年間
    完全喪失工作能力。（四）原告於發生系爭車禍後，訴外人王志銘已向訴外人第
    一產物保險股份有限公司台南分公司（以下稱第一產物公司）申領理賠，該理賠
    之數額應予扣除等語。
五、經查，被告於九十一年五月七日七時五十八分許，駕駛車號ＵＫ∣０二一０號自
    小客車，沿臺南縣官田鄉○鎮村○○路，由北往南行駛，途經該路段三七號前，
    欲迴轉往南區職訓中心，應注意、能注意而疏未注意迴車前應暫停並注意來往車
    輛，致與同向在後駛至、作左側超車、由訴外人王志銘所騎乘車號ＯＡＴ─五二
    一號重機車發生擦撞，使王志銘後座搭載之原告摔倒在地，致原告因而受有右股
    骨頸骨折等傷害之事實，已據原告提出奇美醫學中心之診斷證明書為證，並有〔
    道路交通事故調查報告表〕及肇事現場照片可稽（參見台南縣警察局麻豆分局刑
    案偵查卷），復為兩造所不爭；而按汽車迴車前，應暫停並顯示左轉燈光或手勢
    ，看清無來往車輛，並注意行人通過，始得迴轉；汽車行駛時，駕駛人應注意車
    前狀況及兩車併行之間隔，並隨時採取必要之安全措施；汽車超車時前行車減速
    靠邊或以手勢或亮右方向燈表示允讓後，後行車始得超越，超越時應顯示左方向
    燈並於前車左側保持半公尺以上之間隔超過，行至安全距離後，再顯示右方向燈
    駛入原行路線；道路交通安全規則第一百零六條第一項第五款、第九十四條第三
    項、第一０一條第一項第五款分別定有明文。查被告駕車行經上揭肇事路段，理
    應注意依上開道路交通安全規則之規定行車，以策安全，且依當時客觀情狀，尚
    無不能注意之情形，被告竟疏於注意迴車時應注意來往車輛，以致撞及由訴外人
    王志銘所騎之機車（後座搭載原告），因而肇事，被告之行為，顯難辭過失之咎
    ，此亦經台灣省台南區車輛行車事故鑑定委員會鑑認：被告駕駛小客車，違規迴
    轉未注意來往車輛，為肇事原因，有該會南鑑字第九一一三０三號鑑定意見書附
    卷可憑，並經本院刑事簡易庭同認被告涉有過失傷害行為，而判處拘役二十日（
    得易科罰金）確定在案，有本院依職權調取之上開刑案卷可按，自堪認被告確有
    應負責任之過失行為。而原告既因被告之前揭過失行為致受前開傷害，則被告之
    過失行為與原告所受傷害結果間，顯有相當之因果關係存在。
六、惟按損害之發生或擴大，被害人與有過失者，法院得減輕賠償金額，或免除之；
    債務人之代理人或使用人，關於債之履行有故意或過失時，債務人應與自己之故
    意或過失負同一責任；民法第二百二十四條、第二百十七條第一項分別定有明文
    。經查，本件車禍係因被告疏於注意迴車時應注意來往車輛，以致撞及同向在後
    駛至、作左側超車、由訴外人王志銘所騎乘之重機車，使王志銘後座搭載之原告
    摔倒在地之事實，已如前述，且本件車禍事故之刑事判決部分亦作相同認定；而
    原告當時既係搭乘訴外人王志銘所駕駛重機車，則原告乘坐張王志銘駕駛之車輛
    ，擴大活動範圍，駕駛人王志銘自係原告之使用人，揆諸前揭說明，損害賠償權
    利人即原告就其使用人之過失自應類推適用民法第二百二十四條規定，與自己之
    過失負同一責任。因此，訴外人王志銘既與有過失，依前開說明，即應適用過失
    相抵之原則，本院審酌前開訴外人王志銘與被告之過失程度，認原告亦應負擔二
    分之一之過失責任。
七、又按因故意或過失，不法侵害他人之權利者，負損害賠償責任；不法侵害他人之
    身體或健康者，對於被害人因此喪失或減少勞動能力，或增加生活上之需要時，
    應負損害賠償責任；不法侵害他人之身體、健康者，被害人雖非財產上之損害，
    亦得請求賠償相當之金額；民法第一百八十四條第一項前段、第一百九十三條第
    一項及第一百九十五條第一項前段分別定有明文。查被告就本件車禍事故之發生
    ，既難辭過失之咎，而原告又因本件車禍致受有右股骨頸骨折等傷害，則被告之
    過失行為，與原告之前開傷害間，自有相當之因果關係，從而原告依侵權行為之
    法律關係，請求被告負損害賠償責任，自非無據。茲就原告主張之項目及金額，
    分述如下：
（一）醫藥費部分：
      查原告因本件車禍所受傷害為右股骨頸骨折等傷害，已如前所述，復有奇美醫
      院學中心之診斷證明書可稽，而經本院向財團法人奇美醫院函詢原告因之所支
      出之費用共計二萬二千七百五十六元，有該醫院九十二年七月十日（九二）奇
      醫字第三０三０號函在卷可稽，復為被告所不爭，則原告主張因本件車禍而支
      出醫療費用二萬二千七百五十六元，自屬可信。
（二）喪失及減少勞動能力損害部分：按不法侵害他人之身體或健康者，對於被害人
      因此喪失或減少勞動能力或增加生活上之需要時，應負賠償責任，自應包括因
      勞動能力之喪失或減少，而喪失將來一部或全部之收入，及將來維持傷害後身
      體及健康之必需支出在內（最高法院二十二年上字第三五三號判例參照)，參
      以民法第一百九十三條第二項支付定期金之意旨，尤為顯然。以下就喪失及減
      少勞動能力分述之：
      (1)喪失勞動能力部分：原告主張因本件車禍嚴重受創，自九十一年五月七日起
        至九十三年五月六日止共二年期間無法工作，其每月薪資為一萬八千元，因
        而請求此期間不能工作之損害共四十三萬二千元等情，此為被告所否認，經
        查：
        原告因本件車禍致受右股骨頸骨折，為其提出之診斷證明書所載明，而原
        告於車禍發生當天即住入奇美醫院診療，經本院函詢奇美醫院有關原告之傷
        情及其不能工作期間等事項，該醫院於九十二年七月十日以（九二）奇醫字
        第三０三０號函附之《奇美醫院法院專用病清摘要》記載：「患者（即原告
        ）因右股骨頸骨折，於九十一年五月七日手術治療（植入鋼釘、固定骨折）
        ，因骨折部位特殊、易變形及不癒合，雖經適當保護，仍發生骨折處位移，
        遂於九十一年十一月十二日施行右側人工股骨頭置換手術，在追蹤過程中發
        現右髖關節因長時間疼痛，活動限制致周邊肌肉萎縮，術後，右髖關節活動
        度不良，且有疼痛之遺留，有顯著運動障礙，殘廢等級為〞十一〞。」嗣該
        醫院於九十二年八月二十二日再以奇醫字第三六八五號函附「奇美醫院法院
        專用病情摘要」補充說明如下：「患者因右股頸骨折，於九十一年五月七日
        施行骨折復位及內固定手術。此部位之骨折特殊，因股骨頭之血循易受影響
        ，而致缺血性壞死，其復原需時間觀察。骨折癒合觀察期間（一年），需有
        適當保護，不可過度支重負擔。患者於九十一年十一月十二日因股骨頭缺血
        性壞死及骨折癒合不良，施行拔除骨釘及股骨頭置換（人工關節）手術，因
        右髖關節股肉已稍有萎縮，右跟腱孿縮及右髖臼部分輕度磨損，致復健進度
        較慢及右髖關節偶有疼痛（雖然追蹤之Ｘ光檢查均屬正常）術後半年，應可
        從事不需久站之工作。人非無生命之機器，有許多微小變化及主觀感受，不
        能予以量化描述。」足見原告於九十一年十一月十二日術後半年，仍不能從
        事需久站之工作，依合理之診療期間推算原告傷癒期間應以自車禍發生即九
        十一年五月七日起至九十一年十一月十二日術後半年止共一年為適當，則原
        告主張其二年期間無法工作云云，既與前開《奇美醫院法院專用病清摘要》
        所載不符，又未能舉證以實其說，自無可採。
        原告又主張其於車禍發生前係任職於訴外人冠森公司擔任作業員之工作，
        每月薪資一萬八千元等語，業據提出訴外人冠森公司所出具之薪資證明書為
        證，且該薪資證明之記載與證人即冠森公司財務經理陳慧如到庭結證稱：「
        我是冠森木業股份有限公司的財務經理。我認識甲○○○，因為他在車禍之
        前是在冠森木業股份有限公司上班。我們在八十五年購買冠森木業股份有限
        公司的時候，甲○○○就在裡面工作，公司是作和室地板，他是作業員，大
        概工作是擔任面漆、貼花、貼皮等工作，作那些工作的時候都要站著。後來
        在九十年因為公司聲請解散，我們公司的職員全部都是改成臨時工，所以他
        車禍之後就都沒有去上班，我們也沒有解僱她，他有打電話來說有沒有工作
        可以做，但是因為他受傷是在腳步，不適合久站，所以叫他暫時休息。我們
        臨時工是每個月一萬八千元，每天是六百元，我們並沒有幫他投保勞健保，
        當時因為有勞資糾紛，所以都沒有給員工扣繳憑單。（參加人訴訟代理人戊
        ○○：請求訊問證人臨時工制到底是以日薪計算還是以月薪計算及原告在發
        生車禍時是否確實在上班？）我們公司所謂的臨時工只是沒有勞基法的保障
        ，公司如果要求員工來上班，他們就會來上班，原則上我們是休禮拜天，一
        個月大概是上班二十五天，如果員工有請假，就一天扣六百元，如果沒有請
        假每月就給付一萬八千元。我們公司在原告受傷之前，都持續有給員工工作
        做，原告來要求開薪資證明書時，因為我不確定他哪一天發生車禍，所以我
        就開一月到四月份的薪資證明給他，原告確實有上班到他發生車禍的當天。
        」等情亦相符，而訴外人冠森公司既於九十年二月十五日向主管機關申請解
        散，有經濟部九十年二月十六日經（九０）中字第０九０三一七二三四六０
        函在卷可稽，自不能因訴外人冠森公司未能出具扣繳憑單予原告遽認原告無
        該薪資收入，是原告主張其發生系爭事故前每月薪資為一萬八千元，堪以採
        信。況依原告所提出之勞工保險被保險人投保資料表顯示，原告於八十九年
        十二月六日自冠森公司退保前，其投保薪資為一萬八千三百元，而之後原告
        即以台南縣製菇職業工會為投保單位參加勞保，投保薪資為二萬零一百元，
        益徵證人陳慧如證稱自九十年之後，該公司雖未為原告投保，然原告仍繼續
        在該公司工作，薪資每月為一萬八千元為可信。準此，原告因本件車禍致影
        響其自九十一年五月七日起一年期間不能工作之損失為二十一萬六千元〔即
        18000*12=216000〕。
      (2)減少勞動能力損害部分：
        原告因系爭車禍發生致右股骨頸骨折，於九十一年五月七日手術治療（植
        入鋼釘、固定骨折），於九十一年十一月十二日施行右側人工股骨頭置換手
        術，迄今仍有疼痛之遺留，有顯著運動障礙，殘廢等級為〞十一〞，此有奇
        美醫院前揭《奇美醫院法院專用病清摘要》在卷可稽，然原告於受傷後僅一
        年期間不能工作，是原告自九十二年五月七日起應已可從事工作，僅係減少
        勞動能力。
        原告所受之傷害，依【勞工保險條例】第五十三條第一項所定《殘廢給付
        標準表》所列殘廢等級既係屬於第十一級之殘廢，參考學者所認喪失勞動能
        力之比率〔參見曾隆興著《現代損害賠償法論》第三二五頁，八十九年七月
        九版〕，並審酌原告為成年人及其教育程度等情，本院認原告所喪失之勞動
        能力應為三八‧四五％。
        原告係四十五年一月十六日出生，其於受傷前每月薪資為一萬八千元，即
        每月損失六千二百九十一元（18000*38.45％=6291），再參酌勞動基準法第
        五十四條強制退休條件之規定，勞工一般強制退休之年齡為六十歲，是原告
        依法應得請求自九十二年五月七日起至其滿六十歲前即一百零五年一月十五
        日止因減少勞動能力之損失為八十一萬七千三百八十一元｛依霍夫曼式計算
        法扣除中間利息 (首期給付不扣除中間利息)核計金其額為捌拾壹萬柒仟參
        佰捌拾壹元【計算方式為：
        (6921X117.00000000+(6921X0.00000000)X0.0000000)=817381.0000000000
        。其中117.00000000為月別單利 (5/12)%第152月霍夫曼累計係數，
        0.00000000為未滿一月日數折算月數之比例，0.0000000為月別單利 (5/12)%
        第153月霍夫曼單期係數。採四捨五入，元以下進位】｝。
      (3)綜上，原告因系爭傷害所喪失及減少之勞動能力之損失為一百零三萬三千三
        百八十一元（216000+817381=0000000），原告就此部分請求被告應賠償其
        損失，自非無據，應予准許；至其餘部分，則於法無據，難謂正當。
（三）精神慰撫金部分：
      原告因本件車禍致受有傷害，術後需一年之復原期間，且迄今仍有疼痛之遺留
      ，有顯著運動障礙，已如前述，則原告主張受此巨創，身心及精神受有持續之
      痛苦，應屬實情。又原告係國小畢業，目前無業，而被告則係專科畢業，在鐵
      工廠工作，每月收入約二萬元，此為兩造所自陳；且原告名下有不動產（土地
      及房屋）四筆，九十年度綜合所得稅各類所得總額為四萬四千一百三十二元，
      九十一年度則無任何所得資料，有財政部台灣省南區國稅局台南縣分局九十二
      年六月二十七日南區國稅南縣四字第０九二００二００八七號函送之財產歸屬
      資料清單及各類所得資料清單在卷可稽，經濟能力不佳；而被告名下無任何財
      產，九十、九十一年度綜合所得稅各類所得總額分別為二十一萬零六百七十一
      元、二十三萬零七百十一元等情，亦有財政部台灣省南區國稅局台南市分局九
      十二年六月二十四日南區國稅南市二字第０九二００三五三０一號函送之財產
      歸屬資料清單、各類所得資料清單附卷足參，經濟能力亦差；經斟酌兩造上開
      教育程度、職業、身分、地位、經濟能力及原告所受痛苦程度等情，本院認原
      告所得請求之精神慰撫金，以五十萬元為適當，超過此金額範圍以外請求，即
      難認為正當。
（四）綜右所述，原告得主張被告應賠償其所受損失如下(一)醫藥費：二萬二千七百五
      十六元；(二)喪失及減少勞動能力損害：一百零三萬三千三百八十一元；(三)精神
      慰撫金：五十萬元，合計為一百五十五萬六千一百三十七元（
      22756+0000000+500000=0000000）。
五、第按被保險汽車發生汽車交通事故，受益人得在本法規定之保險金額內，直接向
    保險人請求保險金；保險人依本法規定給付之保險金，視為加害人或被保險人損
    害賠償金額之一部分，加害人或被保險人受賠償請求時，得扣除之。強制汽車責
    任保險法第二十八條及第三十條分別定有明文。查本件原告已依強制汽車責任保
    險法之規定向強制汽車責任保險之保險人領取保險金二十二萬二千四百四十七元
    （傷害醫療給付三萬二千四百四十七元、十一級殘廢十九萬元）之事實，有第一
    產物公司九十二年九月二日一產南理字第一三九號函附計算書及受害人領據在卷
    可稽，復為兩造所不爭，自係屬實，揆諸前開說明，被告自得將原告所受領之上
    開保險金，視為應給付賠償額之一部分予以扣除。從而，原告尚得請求之金額為
    喪失及減少勞動能力損害八十四萬三千三百八十一元（0000000-000000=843381
    ）及精神慰撫金五十萬元，合計共一百三十四萬三千三百八十一元。惟原告於損
    害之發生既應負二分之一之過失責任，依民法第二百十七條之規定，被告所負損
    害賠償金額應依此比例減輕為應給付原告六十七萬一千六百九十一元（元以下四
    捨五入），再扣除被告已賠償之三十三萬九千元，是原告所得請求被告賠償者為
    三十三萬二千六百九十一元；逾此部分之請求，即非有理由，要難准許。
六、按給付定有確定期限者，債務人自期限屆滿時起，負遲延責任。給付無確定期限
    者，債務人於債權人得請求給付時，經其催告而未為給付，自受給付時起，負遲
    延責任。八十九年五月五日修正公布施行前民法第二百二十九條第一、二項前段
    分別定明文。又遲延之債務，以支付金錢為標的者，債權人得請求依法定利率計
    算之遲延利息。但約定利息較高者，仍從其約定利率；而應付利息之債務，其利
    率未經約定，亦無法律可據者，週年利率為百分之五；亦為同法第二百三十三條
    第一項及第二百零三條所明定。查本件原告請求被告賠償之金額，並未定有給付
    之期限，則原告請求自〔附帶民事訴訟起訴狀〕繕本送達之翌日起，按週年利率
    百分之五計算之利息，並未逾上開規定之範圍，自無不合；查原告〔附帶民事訴
    訟起訴狀〕繕本係於九十二年五月一日送達被告收受（參見本院九十二年度南調
    字第三二號卷），則原告請求被告自九十二年五月一日起至清償日止，按週年利
    率百分之五計算之利息，洵屬正當。
七、綜上所述，原告依侵權行為法律關係，請求被告給付三十三萬二千六百九十一元
    ，及自九十二年五月一日起至清償日止，按週年利率百分之五計算之利息，洵屬
    正當，應予准許。逾上開應准許部分之請求，即非正當，要難准許，應予駁回。
    又兩造陳明願供擔保，聲請宣告假執行或免為假執行，然因本院所命給付之金額
    未逾五十萬元，依民事訴訟法第三百八十九條第一項第五款，應依職權宣告假執
    行，是原告勝訴部分，爰依職權宣告假執行，並酌定相當之擔保金額命被告預供
    擔保免為假執行。至原告其餘假執行之聲請，因訴之駁回而失所依據，不予准許
    。
八、結論：本件原告之訴為一部有理由，一部無理由，並依民事訴訟法第七十九條、
     第三百八十九條第一項第五款、第三百九十二條第二項、第三項，判決如主文
中      華      民      國    九十二    年      九      月    二十五    日
                                臺灣臺南地法院民事第二庭
~B法      官  洪碧雀
右為正本，係照原本作成。
如對本判決上訴，須於判決送達後廿日內向本院提出上訴狀
中      華      民      國    九十二    年      九      月    二十五    日
~B法院書記官  顏惠華


司法院資訊處製作；財團法人民間司法改革基金會備份。
